【裁判字號】    97,聲,3258
【裁判日期】    970911
【裁判案由】    停止執行
【裁判全文】
臺灣臺北地方法院民事裁定              97年度聲字第3258號
聲  請  人  甲○○
相  對  人  乙○○
上列當事人間聲請停止停止執行事件，本院裁定如下：
    主  文
聲請駁回。
聲請程序費用由聲請人負擔。
    理  由
一、按「有回復原狀之聲請，或提起再審或異議之訴，或對於和
    解為繼續審判之請求，或提起宣告調解無效之訴、撤銷調解
    之訴，或對於第4條第1項第5 款之裁定提起抗告時，法院因
    必要情形或依聲請定相當並確實之擔保，得為停止強制執行
    之裁定」，強制執行法第18條第2 項定有明文。次按「發票
    人主張本票係偽造、變造者，於前條裁定送達後20日內，得
    對執票人向為裁定之法院提起確認之訴；發票人主張本票債
    權不存在而提起確認之訴不合於第1 項之規定者，法院依發
    票人聲請，得許其提供相當並確實之擔保，停止強制執。」
    ，非訟事件法第195 條第1項、第3項分別定有明文。準此，
    停止執行之聲請自以聲請人已合法提起再審或異議之訴（債
    務人異議之訴或第三人異議之訴），或對於和解為繼續審判
    之請求，或提起宣告調解無效之訴、撤銷調解之訴，或對於
    許可強制執行之裁定提起抗告，或提起確認本票債權不存在
    之訴為必要，倘不符合前開要件，法院即無由准許停止執行
    。
二、本件聲請意旨略以：聲請人已對相對人即債權人提起確認債
    權不存在之訴，本件執行事件一旦執行，勢必造成聲請人無
    法回復之損失，為此聲明願供擔保，請於調解無效之訴事件
    （應係確認債權不存在事件）確定前停止執行等語，並載明
    執行案號為97年度執字第25898 號洪股，及檢附其以相對人
    為被告所提起之確認債權不存在之訴及聲請停止強制執行之
    起訴狀影本為證。
三、查本院洪股97年度執字第25898 號係拍賣抵押物之強制執行
    事件，另聲請人以支票係遭偽造為由所提之前開確認之訴，
    業經本院97年度店簡字第1779號判決以：本件相對人曾於民
    國97年01月23日向本院聲請對聲請人發支付命令請求聲請人
    給付票款暨法定利息，經本院以97年度促字第2823號事件受
    理，該支付命令業於97年04月21日確定，即上開支付命令與
    確定判決有同一之效力，則聲請人自不得對於相對人更行提
    起確認該債權不存在之訴訟，亦即聲請人該件起訴訴訟標的
    為確定判決之效力所及為由，而裁定駁回聲請人該件起訴及
    停止強制執行程序（臺灣板橋地方法院97年度執字第356 號
    ）之聲請，此有前開判決在卷可憑，從而，本件聲請人未就
    所爭議事項，提起回復原狀之聲請，或再審或異議之訴，且
    其所提起之確認債權不存在之訴，復經本院裁定駁回，依首
    揭說明，與強制執行法第18條等規定之要件不符。本件聲請
    於法顯有未合，自屬不應准許。
四、依強制執行法第30條之1 、民事訴訟法第95條、第78條，裁
    定如主文。
中    華    民    國    97    年    9     月    11    日
                  民事第一庭    法  官  賴秀蘭
以上正本係照原本作成
如對本裁定抗告須於裁定送達後10日內向本院提出抗告狀，並繳
納抗告費新臺幣1,000元
中    華    民    國    97    年    9     月    11    日
                                書記官  李佩芳


司法院資訊處製作；財團法人民間司法改革基金會備份。
